臺灣高等法院刑事判決　　　　　　　　94年度上訴字第3624號
上　訴　人
即　被　告　甲○○
上列上訴人即被告因違反毒品危害防制條例案件，不服臺灣臺北
地方法院94年度訴字第751 號，中華民國94年10月18日第一審判
決（起訴案號：臺灣臺北地方法院檢察署94年度毒偵字第575 號
，移送併辦案號：臺灣臺北地方法院檢察署94年度毒偵字第2177
號），提起上訴，及由檢察官移送併案審理（臺灣臺北地方法院
檢察署94年度毒偵字第3386號），本院判決如下：
    主  文
上訴駁回。
    事  實
一、甲○○前因施用毒品案件，經臺灣臺北地方法院以89年度毒
    聲字第2687號裁定送勒戒處所觀察、勒戒，因有繼續施用毒
    品傾向，再經臺灣臺北地方法院以89年度毒聲字第2946裁定
    令入戒治處所施以強制戒治。嗣經臺灣臺北地方法院以90年
    度毒聲字第1666號裁定停止戒治，所餘戒治期間付保護管束
    。復經臺灣臺北地方法院以90年度毒聲字第2444號裁定撤銷
    停止戒治，令入戒治處所施以強制戒治，於民國（下同）91
    年8 月4 日戒治期滿執行完畢釋放，經臺灣臺北地方法院檢
    察署檢察官於92年3 月8 日以92年度戒毒偵字第38號為不起
    訴處分確定。猶不知悔改，復於強制戒治執行完畢釋放後5
    年內，另行起意，並分別基於施用第一級毒品海洛因及第二
    級毒品安非他命之概括犯意，分別自93年12月23日某時起至
    94年8 月15日凌晨某時止（施用海洛因）、94年1 月4 日某
    時起至94年8 月15日凌晨某時止（施用安非他命），在臺北
    縣新店市○○街35巷3 弄4 號2 樓住處、臺北縣中和市「大
    時代電動玩具店」（起訴書及原審判決書均未記載）及不詳
    處所等處，分別以將海洛因摻入香菸之方式連續施用第一級
    毒品海洛因，及以燒烤玻璃球之方式連續施用第二級毒品安
    非他命，並先後於：(一)94年1 月18日凌晨零時30分許，在臺
    北縣新店市○○路、中興路口為警查獲，並當場扣得第一級
    毒品海洛因6 包（合計淨重3.02公克，移送併辦意旨書記載
    為毛重4.2公克，淨重3.0公克）、第二級毒品甲基安非他命
    1 包（毛重0.96公克，驗餘重0.5 公克，移送併辦意旨書記
    載為毛重0.75公克，淨重0.3 公克）；(二)94年2 月1 日下午
    3 時許，為警在臺北縣新店市○○路542 之2 號搜索時查獲
    ；(三)94年8 月17日上午11時20分許，為警在臺北縣新店市○
    ○街35巷3 弄4 號住處前（移送併辦意旨書記載為94年8 月
    17日下午2 時15分許，在臺北市政府警察局文山第一分局）
    ，為警查獲。
二、案經臺北市政府警察局移請臺灣臺北地方法院檢察署檢察官
    偵查起訴，及由臺灣臺北地方法院檢察署檢察官移送原審法
    院及本院併案審理。
    理  由
一、被告甲○○前後3 次經警採集尿液，經以酵素免疫分析法初
    步檢驗及以氣相層析質譜儀確認檢驗結果，均呈嗎啡、可待
    因及安非他命、甲基安非他命陽性反應，此有臺灣尖端先進
    生技醫藥股份有限公司94年1 月22日及94年2 月17日濫用藥
    物檢驗報告、臺灣檢驗科技股份有限公司94年9 月6 日濫用
    藥物尿液檢驗報告各1 紙、臺北市政府警察局偵辦毒品案件
    尿液檢體委驗單3 紙在卷可稽，並有白色粉末6 包及白色透
    明晶體1 包扣案，可資佐證；該扣案之白色粉末6 包及白色
    透明晶體1 包，經鑑定結果，分別含第一級第6 項毒品海洛
    因及第二級毒品甲基安非他命成分，前者合計淨重3.02公克
    、純度18.08%、純質淨重0.55公克，後者驗餘淨重0.5 公克
    ，亦有法務部調查局94年4 月27日調科壹字第020007018 號
    鑑定通知書及臺北市政府警察局94年5 月30日北市鑑毒字第
    095 號鑑驗通知書附卷足憑。被告於警詢時、原審準備程序
    及審理時，迭次所為有連續多次施用海洛因及安非他命之自
    白，核與事實相符，自堪採為對其不利認定之依據。而海洛
    因施用入人體後，水解還原成嗎啡，再循嗎啡之代謝方式排
    出體外，業據行政院衛生署藥物食品檢驗局以73藥檢壹字第
    030221號函敘綦詳。又被告有如事實欄所載之觀察、勒戒、
    強制戒治執行紀錄，並經檢察官處分不起訴，亦有本院被告
    前案紀錄表、臺灣臺北地方法院檢察署92年度戒毒偵字第38
    號不起訴處分書在卷可參，堪認被告有於強制戒治執行完畢
    釋放後，5 年內再犯施用毒品罪。本案事證明確，被告之犯
    行洵堪認定。
二、按海洛因、安非他命分別為毒品危害防制條例第2 條第2 項
    第1 款、第2 款所規定之第一級、第二級毒品，核被告所為
    ，係犯毒品危害防制條例第10條第1 項之施用第一級毒品罪
    及同條第2 項之施用第二級毒品罪。被告持有海洛因、安非
    他命，均係供自己施用，應分別為高度之施用第一級毒品、
    施用第二級毒品犯行所吸收，均不另論罪。被告先後多次施
    用第一級海洛因、第二級毒品安非他命之犯行，分別時間緊
    接，手法相同，所犯又分係構成要件相同之罪，顯均係基於
    概括犯意反覆而為，均為連續犯，分別依刑法第56條規定論
    以一罪，並加重其刑。被告所犯上開二罪間，犯意各別，罪
    名互異，應予分論併罰。
三、原審基此認定，援引毒品危害防制條例第10條第1 項、第2
    項等規定，經審酌被告前已曾因施用毒品案件經裁定觀察、
    勒戒及強制戒治，並經檢察官為不起訴處分確定，猶不知戒
    除惡習，一再施用，所為戕害自己身心，亦對社會治安造成
    危害，惟犯罪後尚能坦承犯行等一切情狀，並參酌檢察官之
    求刑（有期徒刑11月）尚屬適當，就被告所犯施用第一級毒
    品罪及施用第二級毒品罪，分別量處有期徒刑8 月、5 月，
    並定應執行刑為有期徒刑11月；另以：(一)扣案之白色粉末6
    包及白色透明晶體1 包，係查獲之第一級毒品及第二級毒品
    ，不問屬於犯人與否，均應依毒品危害防制條例第18條第1
    項前段規定，宣告沒收銷燬之。(二)被告自93年12月23日某時
    起至94年8 月15日凌晨某時止，扣除起訴書所指94年2 月1
    日上午10時許施用第一級毒品海洛因之該次犯行；與自94年
    1 月4 日某時起至94年8 月15日凌晨某時止，扣除起訴書所
    指94年2 月1 日採尿回溯前96小時內某時施用第二級毒品安
    非他命之該次犯行，雖未據檢察官起訴，然被告該二部分之
    犯行，分別與起訴後經原審法院論罪、科刑部分，有連續犯
    之裁判上一罪關係，均為起訴效力所及，且經檢察官當庭更
    正犯罪事實之時間（原審94年9 月27日審判筆錄第2 頁），
    基於審判不可分之原則，原審法院自應併予審酌。經核其認
    事及用法，均無違誤，量刑亦甚允當，應予維持。被告具狀
    聲明上訴僅記載不服原判決，惟對原判決未為任何指摘，核
    無理由，應予駁回。
四、臺灣臺北地方法院檢察署檢察官以94年度毒偵字第3386號移
    送本院併案審理意旨以：被告於94年8 月14日，在臺北縣中
    和市「大時代電動玩具店」，分別有施用第一級毒品海洛因
    及第二級毒品安非他命之犯行，與上開犯行有連續犯之裁判
    上一罪關係。查該部分業經原判決併予審酌、量刑，附此敘
    明。
五、被告甲○○經合法傳喚，無正當理由不到庭，爰不待其陳述
    ，逕行判決。
據上論斷，應依刑事訴訟法第368 條、第371 條，判決如主文。
本案經檢察官鍾鳳玲到庭執行職務
中　　華　　民　　國　　94　　年　　12　　月　　30　　日
　　　　　　　　　刑事第十八庭審判長法　官  吳昭瑩
　　　　　　　　　　　　　　　　    法　官  李英勇
　　　　　　　 　 　　　　　　　　　法　官  王麗莉
以上正本證明與原本無異。
第一級品部分如不服本判決，應於收受送達後十日內向本院提出
上訴書狀，其未敘述上訴之理由者並得於提起上訴後十日內向本
院補提理由書（均須按他造當事人之人數附繕本）。
其餘不得上訴。
                                    書記官  蘇秋
中　　華　　民　　國　　95　　年　　1 　　月　　2 　　日
附錄本案論罪科刑法條全文
毒品危害防制條例第十條第1項、第2項：
施用第一級毒品者，處6月以上5年以下有期徒刑。
施用第二級毒品者，處3年以下有期徒刑。
